# 参考亏损合同，无合同的存货，测算时的存货跌价金额大于存货余额的部分是否需要确 ..

提问人：gongxiongbohn 时间：2023-05-13 11:43:56
请教陈版主，请问下对于无合同的存货，测算时的存货跌价金额大于存货余额的部分是否需要确认预计负债？因为《企业会计准则第 13 号——或有事项》应用指南 之 三、亏损合同的相关义务确认为预计负债 规定“待执行合同变成亏损合同时，有合同标的资产的，应当先对标的资产进行减值测试并按规定确认减值损失，如预计亏损超过该减值损失，应将超过部分确认为预计负债；无合同标的资产的，亏损合同相关义务满足预计负债确认条件时，应当确认为预计负债。”

回答人：chenyiwei
对于无合同的存货，一般不应出现可变现净值小于零的情况。不需要确认预计负债。
但有一种特殊情况：即对于某些特殊种类的存货，法律对其报废处理有特殊的要求，即存在基于环保、卫生等目的的弃置义务。此类情况下应将弃置义务纳入可变现净值的计量中，有可能导致可变现净值为负数，此时需就需承担的报废弃置义务确认预计负债。